# 请教陈版，外币报表折算差额特殊项目的处理

提问人：gpqg 时间：2019-03-02 14:16:56
实质上构成对子公司净投资的外币货币性项目以母公司或子公司的记账本位币反映，则应在抵消长期应收应付项目的同时，将其产生的汇兑差额转入“其他综合收益” 项目。即借记贷记 “财务费用-汇兑差额”项目，贷记或借记 “其他综合收益” 项目。
我的问题是，如果不构成对子公司净投资的外币货币性项目，就是常规的长期应收长期应付款，那么在合报中抵消长期应收应付的同时，合报中是如何处理个报中产生的汇兑差额呢？合报中既然不认可母子公司的长期应收应付，那么是否认可个报中由长期应收或应付产生的汇兑损益？如果不认可的话，是否也应该在合报中将个报中产生的汇兑损益计入到其他综合收益呢？
谢谢陈版！

回答人：chenyiwei
集团内部往来的余额肯定是要完全抵销的。但对于记账本位币不同的组成部分之间的资金往来，其中一方（或双方）的汇兑损益与另一方的外币报表折算差额不能抵销，应分别列报在合并利润表的 “财务费用”和 “其他综合收益——外币报表折算差额” 项目内。